臺灣桃園地方法院交通事件裁定　　 94年度交聲字第248號
異　議　人
即受處分人　甲○○
原處分機關　交通部公路總局新竹區監理所中壢監理站
上列異議人即受處分人因違反道路交通管理處罰條例案件，不服
交通部公路總局新竹區監理所中壢監理站於中華民國93年12月25
日以壢監裁字第裁53-DA0000000號違反道路交通管理事件裁決書
所為之處分，聲明異議，本院裁定如下：
    主  文
異議駁回。
    理  由
一、聲明異議意旨略以：有關異議人於民國93年10月14日駕駛車
    號8D－8946號汽車，在桃園縣中壢市○○街與慈惠二街口紅
    線區域違規停車之違規事件，異議人未曾收到任何舉發違規
    通知單及原處分機關之裁決書，是原處分機關逕於94年2 月
    9 日吊銷異議人之駕駛執照，且於一年內禁止異議人重新考
    領，異議人深感不服，為此聲明異議等語。
二、按受處分人不服道路交通管理處罰條例第八條所定主管機關
    所為之處罰者，得於接到裁決書之翌日起二十日內，向管轄
    地方法院聲明異議；交通法庭認聲明異議不合法律上之程式
    或其異議權已經喪失者，應以裁定駁回之，道路交通管理處
    罰條例第87條第1 項、道路交通案件處理辦法第18條前段分
    別定有明文。次按處理違反道路交通管理事件，有關文書送
    達之程序，依行政程序法之規定；送達，於應受送達人之住
    居所、事務所或營業所為之；於應送達處所不獲會晤應受送
    達人時，得將文書付與有辨別事理能力之同居人、受雇人或
    應送達處所之接收郵件人員以為送達，違反道路交通管理事
    件統一裁罰標準及處理細則第5 條、行政程序法第72條第1
    項、第73條第1 項亦分別定有明文。
三、經查：
  (一)卷附異議狀雖記載異議人因不服「桃警局交字第D1A088972
    號」之違規案而提出異議，然異議人於本院訊問時既已陳明
    ：「我不服我的駕照被吊銷，因為他們應該要通知我，這樣
    我可以儘早繳納」等語（見本院94年7 月6 日訊問筆錄第2
    頁），足見其顯係欲對原處分機關93年12月25日壢監裁字第
    裁53-DA0000000號違反道路交通管理事件裁決書聲明異議無
    訛，合先敘明。
  (二)本件異議人前曾為桃園縣政府警察局於93年10月14日以異議
    人有「在禁止臨時停車處所（紅線）停車」之違規行為而填
    製桃警局交字第DA0000000 號舉發通知單予以舉發，嗣異議
    人未向原處分機關繳納罰鍰或陳述意見，原處分機關遂於93
    年12月25日作成壢監裁字第裁53－DA0000000 號裁決書進行
    裁處，並於93年12月28日將上開裁決書寄送至異議人位於「
    桃園縣平鎮市○○路○ 段128 之17號11樓」之戶籍地址，負
    責送達之郵務人員因未獲會晤異議人本人，乃將前開裁決書
    交予該址之社區管理員代為收受，此有上開舉發違反道路交
    通管理事件通知單、違反道路交通管理事件裁決書及原處分
    機關送達回執聯各1 紙在卷足憑。而異議人於90年1 月16日
    將戶籍遷入桃園縣平鎮市○○路○ 段128 之17號11樓後，迄
    今均未遷離，且其車籍資料所列之車主地址亦同為上址等情
    ，復有個人基本資料查詢結果及汽車車籍資料各1 紙附卷可
    考。揆諸首揭法條說明，原處分機關既已對異議人之上開住
    所為送達，並由有辨識事理能力之社區管理員代為收受，自
    堪認該裁決書已於合法送達於異議人甚明，是異議人辯稱其
    未收受裁決書云云，不足採信。
  (三)本件原處分機關之裁決書業於93年12月28日合法送達於異議
    人乙情，已如前述，是本件20日之異議期間，應自送達之翌
    日即93年12月29日起算至94年1 月17日止，然異議人遲至94
    年5 月26日始具狀向本院聲明異議，有卷附異議人聲明異議
    狀上之原處分機關收文章戳可憑，顯已逾法定聲明異議期間
    ，本件異議顯不合法律上程式，且無從補正，應予駁回。
四、據上論斷，應依道路交通案件處理辦法第18條前段，裁定如
    主文。
中　　華　　民　　國　　94　　年　　11　　月　　4 　　日
                  交通法庭    法  官  魏于傑
上正本證明與原本無異。
若不服本裁定，得於收受裁定後5 日內，向本院提出抗告狀。
                              書記官  林怡君
中　　華　　民　　國　　94　　年　　11　　月　　7 　　日
